【裁判字號】    90,易,282
【裁判日期】    901220
【裁判案由】    傷害等
【裁判全文】
臺灣桃園地方法院刑事判決                            九十年度易字第二八二號
    公  訴  人  臺灣桃園地方法院檢察署檢察官
    被      告  辛○○
    被      告  甲○○
右列被告因傷害等案件，經檢察官提起公訴（八十九年度偵字第三一一五號），本院
判決如左：
    主  文
辛○○、甲○○共同傷害人之身體，各處有期徒刑參月，如易科罰金均以參佰元折算
壹日。又共同損壞他人之自用小客車引擎蓋、前保險桿、車身烤漆及車體板金，足以
生損害於他人，各處拘役肆拾日，如易科罰金均以參佰元折算壹日。
    事  實
一、辛○○與甲○○於民國八十九年一月九日凌晨二時許，在桃園縣龍潭鄉「龍潭花
    園ＫＴＶ」飲酒唱歌完畢欲離去時，在停車場遇見同為前往上開場所唱歌之乙○○、癸○○、丁○○等人，竟因細故，夥同其他姓名、年籍不詳之成年男子十餘
    人，共同基於傷害之犯意聯絡，或以徒手或分持磚塊、圓鍬、木棍等物接續毆打
    乙○○，癸○○見狀上前勸阻時，亦遭辛○○、甲○○等十餘人承前述傷害犯意
    一併以上開器物接續圍毆，致乙○○、癸○○均因此受有頭部外傷併臉部及前額
    擦傷、四肢多處擦傷等傷害；辛○○、甲○○等十餘人復另基於毀損之犯意聯絡
    ，於上揭時、地，分持磚塊、木棍等物，砸損乙○○所有之車號Ｚ八─二八四八
    號自用小客車及丁○○所有之車號ＤＫ─三五六一號自用小客車，造成該Ｚ八─
    二八四八號小客車之引擎蓋、前保險桿、車體烤漆多處刮損及車體板金一處凹陷
    ，ＤＫ─三五六一號小客車之左前車門損壞，足以生損害於乙○○、丁○○二人
    ，嗣乙○○、癸○○、丁○○等人趁隙駕車逃逸，事後由ＫＴＶ之監視錄影帶中
    發現辛○○、甲○○即毆傷彼等之人，經己○○、戊○○協助指認後報警處理而
    查獲上情。
二、案經乙○○、癸○○及丁○○告訴由桃園縣警察局平鎮分局報告台灣桃園地方法
    院檢察署檢察官偵查起訴。
    理  由
一、訊據被告辛○○、甲○○固不否認在場目睹乙○○等人於右揭時地遭十餘人圍毆
    及砸毀小客車等情不諱，惟均矢口否認參與右揭傷害犯行，被告辛○○辯稱：伊
    從包廂出來時，是與甲○○、丙○○一起走，伊走在最前面，後來伊到櫃檯就沒
    有再往外走，過沒多久，停車場就打起來，伊後來才去勸架云云；被告甲○○則
    辯稱伊只是在旁邊觀看，未動手毆打及毀損被害人的車子云云。經查：被告辛○○、甲○○如何夥同不詳姓名、年籍之成年男子十餘人，或以徒手或分持磚塊、
    圓鍬、木棍等器物接續毆打乙○○、癸○○二人，以及持磚塊、木棍等物接續砸
    損乙○○、丁○○所有之自用小客車等情，迭據被害人乙○○、癸○○、丁○○
    於警訊、偵查及本院審理中指述歷歷並互核一致，乙○○更於本院歷次庭訊中堅
    指被告辛○○即第一個動手毆打伊之人不移；又據現場目擊證人己○○、戊○○
    於偵訊時證稱：有看到辛○○毆打乙○○、癸○○及毀損乙○○、丁○○之小客
    車等語，戊○○復於本院訊問時結稱：伊與告訴人去唱歌，出ＫＴＶ時看到乙○○、癸○○在停車場被打，對方是一群人，辛○○胖胖的很好認，所以伊認得，
    其中辛○○拿磚頭打，不確定甲○○有無拿東西，但他人有在裡面打；己○○則
    於本院訊問時證稱：辛○○係伊國中同學的弟弟，伊看到乙○○、癸○○被對方
    二十幾人打，伊認得辛○○有拿磚頭動手打乙○○、癸○○二人，辛○○原先用
    打的，後來乙○○有跑，辛○○就用丟的，甲○○也有動手等語綦詳，而證人己○○係被告辛○○學長，二人原係舊識，業據被告辛○○供明在卷，己○○自無
    錯指誤認之可能；再者，據被告辛○○於八十九年三月十日偵訊時即供承：當時
    伊在現場，是甲○○及另外十餘名不詳姓名男子毆打被害人，被害人的車子是甲○○他們砸的，伊和壬○○去唱歌，要離開時又遇到他們甲○○等人，伊等又進
    去唱歌，之後要走時，在門口發現甲○○與被害人發生衝突等語，於本院九十年
    六月十八日訊問時復供稱：伊是看到丙○○他們在打，伊去勸架，因為丙○○、
    甲○○在裡面，伊幫忙拉不認識之人等語，是由上述證人證詞及被告辛○○供述
    情節參互以觀，足稽告訴人所指被告辛○○、甲○○二人確有在場參與圍毆及毀
    損情事，尚非虛誣。至被告辛○○所舉其未參與毆打事件之證人即龍潭花園ＫＴ
    Ｖ服務人員楊維國、羅珮欣、庚○○於本院九十年四月十一日訊問時雖證稱：外
    面打架時，辛○○在櫃檯與羅珮欣聊天云云，然不僅與被告辛○○於警訊及本院
    九十年三月十四日訊問時供稱：伊離開時係走在前面，後面有一大票人走出大廳
    往停車場遇見乙○○、癸○○二人，一言不合就圍毆他們二人，然後伊就過去勸
    架，因伊離開時走最前面，所以被害人以為係伊帶頭打架，伊開始在旁邊拉，後
    來才到櫃臺等情不符，況證人羅珮欣另陳稱辛○○在櫃檯時進進出出，打架時他
    有出去看，後來又進來、證人楊維國亦稱辛○○有無離開櫃臺伊不清楚，因伊只
    看一下就離開了等語，足認上開證人之證詞要不足為被告辛○○不在場參與鬥毆
    之證明，而被告辛○○於同日庭訊時雖翻異前詞附和上述證人證詞改稱：伊與甲○○、丙○○一起走，伊走最前面，伊到櫃檯就沒有往外走，後來才去勸架云云
    ，要屬事後為配合證人證詞所為之遁詞，要無可採。另證人壬○○雖亦於偵、審
    中證稱：伊和辛○○一起去唱歌，要回去時遇到甲○○，然後又進去喝酒，出來
    時就看到一大群人在打架，辛○○並未毆打被害人，他只是在旁勸架云云，然查
    被害人遭十餘人分持磚塊、圓鍬、木棍圍毆，一般人為免遭波及，避之唯恐不及
    ，鮮有挺身冒險勸架者，而被告等與被害人非親非故，且據被告辛○○供稱伊係
    去勸阻不認識之人，此舉顯悖於常情，又如係勸架，被害人感謝已屬不及，焉有
    反而設詞誣陷被告之理，是證人壬○○所為陳述顯係出於迴護之詞，不足為採，
    此外復有國軍桃園總醫院附設民眾診療服務處診斷證明書二紙、修車單據二紙、
    車損相片十五張、錄影帶一卷附卷可資佐證，本件事證明確，被告等犯行均堪認
    定。
二、核被告辛○○、甲○○所為，均係犯刑法第二百七十七條第一項之傷害罪及同法
    第三百五十四條之毀損罪，而被告等或以徒手或分持磚塊、木棍圍毆乙○○、癸○○二人，以及分持磚塊、木棍損壞乙○○、丁○○所有之小客車之行為，其時
    間、地點甚為密接，侵害之法益相同，均為接續犯，各應包括的論以一罪。被告
    二人與其他十餘名不詳姓名、年籍之成年男子相互間，就上述二罪，有犯意聯絡
    與行為分擔，均為共同正犯；又被告等分別以一接續傷害行為，同時侵害乙○○
    、癸○○二人之身體法益，以及以一接續毀損行為，同時侵害乙○○及丁○○二
    人之財產法益，均為同種想像競合犯，應分別從一傷害罪及毀損罪論處；被告所
    犯上開二罪間，犯意各別，行為互殊，罪名有異，應予分論併罰。爰審酌被告等
    與被害人素不相識，竟因細故，恣意糾眾公然以徒手或分持磚塊、圓鍬、木棍等
    物圍毆追打被害人成傷，致使被害人身心受創，惡性匪淺，犯後復飾詞卸責，未
    具悔意，惟前未有犯罪紀錄（卷附台灣高等法院被告全國前案紀錄表參照），素
    行尚可等一切情狀，分別量處如主所示之刑，又被告等行為後，刑法第四十一條
    易科罰金之規定，已於九十年一月四日修正，並經總統於同年月十日公布，業於
    同年月十二日生效，修正後得易科罰金之規定，由最重本刑三年以下有期徒刑之
    罪，修正為五年以下有期徒刑之罪，兩者相較，並無不同，爰依刑法第二條第一
    項前段規定，適用裁判時即修正後之刑法第四十一條第一項之規定，就所犯各罪
    ，併諭知易科罰金之折算標準。至被告等持以行兇之磚塊、圓鍬、木棍等物，既
    不能證明係被告或其他共犯所有，復未扣案，爰不另為沒收之諭知，併此敘明。
據上論斷，應依刑事訴訟法第二百九十九條第一項前段、刑法第二條第一項前段、第
二十八條、第二百七十七條第一項、第三百五十四條、第五十五條、第四十一條第一
項前段，罰金罰鍰提高標準條例第一條前段、第二條，判決如主文。
本案經檢察官呂寧莉到庭執行職務。
中      華      民      國      九十      年      十二    月    二十    日
      臺灣桃園地方法院刑事第五庭
                                          審判長法  官  江振義
                                                法  官  林孟宜
                                                法  官  鍾淑慧
右正本證明與原本無異。
如不服本判決，應於判決送達後十日內向本院提出上訴狀( 應附繕本 )，上訴於
臺灣高等法院。
                                                書記官  吳一凡
中      華      民      國      九十      年      十二    月   三十一   日
附論罪科刑依據之法條：
中華民國刑法第二百七十七條
 (普通傷害罪)
傷害人之身體或健康者，處三年以下有期徒刑、拘役或一千元以下罰金。
犯前項之罪因而致人於死者，處無期徒刑或七年以上有期徒刑；致重傷者
，處三年以上十年以下有期徒刑。
中華民國刑法第三百五十四條
 (毀損器物罪)
毀棄、損壞前二條以外之他人之物或令致不堪用，足以生損害於公眾或他
人者，處二年以下有期徒刑、拘役或五百元以下罰金。


司法院資訊處製作；財團法人民間司法改革基金會備份。
